臺灣雲林地方法院刑事判決　　　　　　　96年度交訴字第16號
公　訴　人　臺灣雲林地方法院檢察署檢察官
被　　　告　乙○○
上列被告因公共危險等案件，經檢察官提起公訴（95年度偵字第
6167號），於本院準備程序進行中，被告就被訴事實為有罪之陳
述，經合議庭裁定由法官一人獨任進行簡式審判程序，判決如下
：
    主      文
乙○○服用酒類，不能安全駕駛動力交通工具而駕駛，處有期徒
刑月；又因過失傷害人，處有期徒刑伍月；又駕駛動力交通工
具肇事，致人傷而逃逸，處有期徒刑捌月。應執行有期徒刑壹年
貳月，緩刑年，緩刑期間付保護管束，並應自本判決確定之日
起，支付被害人甲○○新臺幣貳拾伍萬元，其支付期間與方式均
如附表所示。
    事實及理由
一、犯罪事實：
    乙○○於民國95年12月17日凌晨4 時許，在雲林縣斗六市某
    朋友住處飲用啤酒及高粱酒後，明知已經酒醉不能安全駕駛
    自小客車，竟仍於同日上午6 時30分許駕駛車牌號碼FG-168
    8 號自小客車自該處出發欲返回石榴里上班處所，即由南往
    北方向沿雲林縣斗六市○○路行經該路段280 號住戶前時，
    本應注意車前狀況，並隨時採取必要之安全措施，應在遵行
    車道內行駛，不得駛入對向車道，而依當時天候晴朗、自然
    光線明亮、路面乾燥無缺陷、無障礙物等情，並無不能注意
    之情事，竟因酒醉疏未注意而侵入對向車道，迎面撞及對向
    甲○○所駕駛之車牌號碼9R-1800 號自小客車，致甲○○受
    有頭部外傷、左膝兩處撕裂傷各9 公分及3 公分之傷害。詎
    乙○○於肇事後，明知車輛駕駛人駕駛車輛致人受傷，應即
    採取救護或其他必要措施，惟見甲○○受上開傷害，為逃避
    肇事責任，雖有下車，卻未在場等候警員到場處理，即徒步
    逃逸，於行抵700 至800 公尺外之鎮南路67號之法務部調查
    局雲林縣調查站前時，始經警偕同甲○○之父兄廖枝待、廖
    建志查獲，經測得呼氣酒精濃度為每公升0.94毫克。
二、認定犯罪事實所憑證據及理由：
  (一)證人甲○○即告訴人於警詢及檢察官面前之證述筆錄。
  (二)證人廖枝待及廖建志於檢察官面前之證述筆錄。
  (三)現場照片10張。
  (四)酒精濃度測定值列印單。
  (五)道路交通事故現場圖。
  (六)道路交通事故調查報告表(一)及(二)。
  (七)臺大醫院雲林分院95年12月19日診斷證明書1紙。
  (八)警局舉發違反道路交通管理事件通知單2張。
  (九)通聯記錄1份。
  (十)被告乙○○於警詢及檢察官面前之供述筆錄。
  (十一)被告於本院審理時，對前開犯罪事實坦白承認，核與上揭證
    據資料相符，被告之自白與事實相符，應可採信。
  (十二)「汽車行駛時，駕駛人應注意車前狀況，並隨時採取必要之
    安全措施」、「汽車在未劃設慢車道之雙向二車道行駛時，
    應依下列規定：一均應在遵行車道內行駛。二在劃有分向限
    制線之路段，不得駛入來車之車道內。」道路交通安全規則
    第94條第3 項、第93條第1 款及第2 款分別定有明文。經查
    ，被告領有汽車駕駛執照，應對於上開規則自知甚稔，而依
    當時天候晴朗、自然光線明亮、路面乾燥無缺陷、無障礙物
    等情，並無不能注意之情事，被告竟疏未注意及此，貿然闖
    入對向車道，亦無注意車前狀況，及因酒醉反應遲緩、注意
    力及控制力降低，不慎駕車撞擊告訴人所駕駛之車牌號碼9R
    -1800 號自小客車，致使告訴人受有頭部外傷、左膝兩處撕
    裂傷各9 公分及3 公分之傷害。足認被告確有過失而肇致本
    件事故，而此過失行為與告訴人受傷等結果間有相當因果關
    係。綜上所述，被告犯行堪以認定，應予依法論科。
三、論罪科刑之理由：
  (一)核被告所為，係犯刑法第185 條之3 服用酒類，不能安全駕
    駛動力交通工具而駕駛罪；第284 條第1 項前段過失傷害罪
    、第185 條之4 肇事逃逸罪。
  (二)被告所犯3 罪間，行為互殊，罪名不同，應分論併罰之。
  (三)被告酒醉駕車而肇事，致告訴人受傷乙情，業經被告供認在
    卷，本案過失傷害罪部分，應依道路交通管理處罰條例第86
    條第1 項之規定，加重其刑。
  (四)爰審酌被告酒後開車，釀成本案，其就本次車禍之過失程度
    甚高，而告訴人因此受有上開傷勢，被告竟僅因畏懼責任，
    於肇事後不下車救助或報警處理，反而逃離現場，存有輕忽
    人命心態，可見被告欠缺法治觀念，對交通安全所生危害不
    輕，然被告並無前科，素行尚稱良好，有臺灣高等法院被告
    前案紀錄表在卷可考，犯後坦承犯行，已見有悔意，又提出
    之和解方案，經本院當庭電詢告訴人亦得其同意，復參酌其
    國中畢業之智識程度等一切情狀，分別量處如主文所示之刑
    ，並定其應執行刑。
  (五)被告素無前科，有上開紀錄表在卷可參，於犯罪後已深知悔
    悟，本院認其經此教訓，且佐以適當之法治教育，當益知警
    惕，應無再犯之虞，因認其所宣告之刑，以暫不執行為適當
    ，併予宣告緩刑如主文所示，並應以附表所示之方式，向告
    訴人支付如主文所示金額，且緩刑期間付保護管束，以啟自
    新。
四、應適用之法律：
  (一)刑事訴訟法第273條之1第1項、第299條第1項前段。
  (二)道路交通管理處罰條例第86條第1 項。
  (三)刑法第185 條之3 、第284 條第1 項前段、第185 條之4 、
    、第51條第5 款、第74條第1 項、第2 項第3 款、第93條第
    1 項。
  (四)刑法施行法第1條之1。
本案經檢察官黃楹榆到庭執行職務。
中　　華　　民　　國　　96　　年　　4 　　月　　25　　日
                  刑事第五庭   法  官   藍家偉
以上正本證明與原無異。
如不服本判決，應於判決送達後10日內，向本院提出上訴狀。（
須附繕本）
                               書記官   徐基典
中　　華　　民　　國　　96　　年　　4 　　月　　25　　日
附錄本案論罪科刑法條全文：
刑法第185條之3
服用毒品、麻醉藥品、酒類或其他相類之物，不能安全駕駛動力
交通工具而駕駛者，處1 年以下有期徒刑、拘役或3 萬元以下罰
金。
刑法第284條第1項
因過失傷害人者，處6 月以下有期徒刑、拘役或5 百元以下罰金
，致重傷者，處1 年以下有期徒刑、拘役或5 百元以下罰金。
刑法第185條之4
駕駛動力交通工具肇事，致人死傷而逃逸者，處六月以上五年以
下有期徒刑。
附表
┌───────┬──────────────────┐
│ 支付期間     │支付方式                            │
├───────┼──────────────────┤
│第一期於本判決│向被害人甲○○支付新臺幣拾伍萬元。  │
│確定之日起1 個│                                    │
│月內          │                                    │
├───────┼──────────────────┤
│第二期以後，分│支付被害人甲○○新臺幣貳萬元（如遇例│
│伍期，按月於每│假日則順延至次壹日工作日）。        │
│月二十日前    │                                    │
└───────┴──────────────────┘
